臺灣臺北地方法院民事判決　　　　　　　　　　　　九十二年度簡上字第六四六號
　　上　訴　人　乙○○
　　訴訟代理人　張明俠律師
　　被上訴人　　甲○○○
　　　　　　　　丁○○
當事人間請求損害賠償事件，上訴人對於中華民國九十二年九月十日臺灣臺北地方法
院新店簡易庭九十二年度店簡字第四０五號第一審判決提起上訴，本院於九十三年一
月九日言詞辯論終結，判決如下：
    主  文
上訴駁回。
第二審訴訟費用由上訴人負擔。
    事  實
甲、上訴人方面：
壹、聲明：
一、原判決廢棄。
二、被上訴人應連帶給付上訴人新台幣（下同）參拾萬零捌佰捌拾元，並自起訴狀繕
    本送達之翌日起至清償日起按年息百分之五計算之利息。
貳、陳述：除與原判決記載相同者，茲引用之外，補稱：
一、原判決駁回上訴人在第一審之訴，僅以上訴人之子丙○○於鈞院刑事庭被上訴人
    等告訴上訴人之傷害案件審理時到庭之證詞為唯一之依憑，並以證人丙○○與上
    訴人為父子關係，當無任意虛構事實，故為不利上訴人證詞之理。惟按丙○○雖
    與上訴人間為父子關係，但丙○○自幼叛逆成性，又不服上訴人之嚴厲管教，自
    其出生至國中畢業，僅與上訴人共同生活約三年，其餘時間與國中畢業後，皆與
    被上訴人甲○○○共同居住與生活，故不能以父子常情論之，上訴人就此再三抗
    辯，主張其證詞對甲○○○多所迴護與偏頗，惜原判決皆恝置不論，爰就丙○○
    之證詞提出下列事證，以茲駁斥：
（一）按被上訴人等於民國九十二年元月二十七日對上訴人另案之請求損害賠償案件
      中（台北地院新店簡易庭九十一年店簡字第九００號），曾當庭呈函件兩紙，
      內載「其次子丙○○自滿月後即以託嬰方式（由上訴人付費給甲○○○）由告
      訴人（即甲○○○）撫養（應為照顧）至國小畢業後才返回，丙○○回家後因
      不堪功課受被告（即上訴人）毆打辱罵等家庭暴力下，國中畢業後即未升學，
      並至告訴人（即被上訴人）住處」，該丙○○自國中畢業迄今仍皆與甲○○○
      共同生活，並未間斷，足證其與甲○○○間之祖孫關係自較親近，其有無迴護
      甲○○○之心，顯已不言而諭，原判決僅以上訴人與其為父子關係，當無故為
      不利上訴人證詞之理，顯係以常情論斷，即有未盡職權調查之能事，殊屬難令
      折服。
（二）被上訴人丁○○等二人於鈞院告訴上訴人傷害案時（鈞院九十一年易字第一二
      六六號傷害案件），伊始於台北市警文山第一分局報案時，固對上訴人有所指
      控，但亦坦承「當時我進屋內去勸架，將他（指上訴人）推開，他手上未持任
      何東西，他用拳頭打我，並將我抓傷，後當我將他推倒在地時，因鄰居前來勸
      架，我即將他放開」，此有文山第一分局九十一年五月十九日偵訊筆錄可稽，
      足證被上訴人丁○○於被上訴人甲○○○與上訴人爭執時，先將上訴人推開，
      再將之推倒在地，姑勿論丁○○將上訴人推倒在地時有毆打上訴人，此部分即
      證人丙○○所供係上訴人自行滑倒不同，就此有利於上訴人之部分，原判決為
      何不採？
（三）原判決既採信證人丙○○之證詞，而丙○○於系爭之鈞院九十一年度易字第一
      二六六號刑事案件中稱：「我的父親就從台階走下來，因為地下濕濕的，我的
      父親就滑倒了．．」，足見上訴人滑倒之位置在上訴人前開住院之院子，從而
      既屋外之庭院，地理環境自為平坦，顯無滑倒後翻滾之情形，則上訴人之身體
      何以前後皆受傷？原判決竟以上開理由予以認定，顯有認定事實不憑證據之違
      法。況被上訴人於原審又庭呈證人丙○○自書之函件乙封，內載「我爸爸就追
      到院子裡罵，接著就打了我外婆，我小姨夫就去擋著我爸爸，不讓我爸爸打我
      外婆，因為地上濕濕的，他的腳又沒穿鞋子，所以他滑倒在地上，小姨夫就壓
      著他，怕他起來打人，我媽媽氣不過，就拿著安全帽從臉上打下去，所以我爸
      爸的臉才會腫起來．．．」，由上載可知下列兩點：（甲）被上訴人丁○○與
      上訴人間應有推擠或拉扯之舉動，況丁○○於文山警第一文山分局亦自承曾將
      上訴人推開並將之推倒在地（乙）上訴人臉上之傷勢，如丙○○所供屬實，係
      張國華以安全帽毆打，即顯非因滑倒所致，原判決以前開理由認上訴人之傷勢
      係其自行滑倒所致，即有誤會且過於偏頗，亦過於主觀。
二、被上訴人甲○○○於其告訴上訴人刑事部分中審理時供稱「被告（即上訴人）要
    追著打我，但是因為沒有穿鞋子，所以在階梯的地方滑倒，臉向上面，丁○○他
    再起來打人，所以就過去把他壓住，．．．」，足證伊始縱係上訴人自行滑倒，
    但係仰面跌倒，隨即遭被上訴人丁○○壓住，姑勿論其背部之傷是否因此而來，
    則臉部與左臂內側之傷，顯由被上訴人之傷害而來，詎原判決竟以偏概全，殊屬
    難令折服。
三、原判決雖依職權調閱本案之相關卷證，但其既以證人丙○○之證詞為判決基礎之
    唯一依憑，但就丙○○之證詞並未依民事訴訟法第二百九十七條第一項之規定曉
    諭為辯論，使上訴人得盡防禦之能事，僅就是否請求傳喚證人丙○○詢問雙方，
    顯於法有違，其判決即為有法律上之瑕疵。
四、民事訴狀之繕寫方法，依司法院修正發佈之民事訴訟須知第八條、民事訴訟法第
    一百十九條之規定，可證書狀並非以自行寫作為生效要件，且遞呈鈞院之書狀業
    由上訴人蓋章，並依法按被上訴人人數提出繕本，且由鈞院對其為送達，從而繕
    本既以提出法院之書狀為準，自非以親為蓋章為必要，此理不諭自明。
五、原判決採信證人丙○○於鈞院九十一年度易字第一二六六號刑事案件中之供稱，
    而捨棄被上訴人丁○○於文山警一分局自承曾將上訴人推開並推倒在地之供詞，
    不外因丙○○指稱「上訴人係自行滑倒所致，沒有看到上訴人與被上訴人間拉扯
    或打架」，故舉出被上訴人於九十二年七月二日庭呈原審之丙○○書函，如其所
    供屬實，足以證明下列兩點：（一）上訴人左側顏面併瘀腫之傷害，並非滑倒所
    致，原判決依丙○○之上開九十一年度度易字一二六六號傷害案件中之供證，認
    定上訴人之臉部傷勢滑倒所致，顯有判決事實不憑證據之違法。（二）被上訴人
    丁○○於原審供稱「當初我是被打的人，看到原告打我們後，自行滑倒，我們為
    防止原告再起身攻擊，才會以身體壓住原告」，從而其壓制上訴人在地，皆在防
    上訴人再起身攻擊，如其所供屬實，為何任由潘張國華以安全帽攻擊上訴人？足
    證其與潘張國華間對上訴人顯有傷害之犯意與行為之分擔，被上訴人等辯稱，上
    訴人既舉出丙○○之書函，則「自然與被上訴人等無關」，惟上開書函，僅指上
    訴人臉部顏面之傷勢，並未指左手臂內側及背部之傷勢，被上訴人等竟一概將之
    涵蓋在內，顯係斷章取義。
六、上訴人於原審所附之萬芳醫院診斷證明書中，明載有「左側顏面創傷瘀腫」，若
    係摔倒，僅能造成擦或挫傷，應無瘀腫現象，從而顯係以拳頭或手掌毆擊所致，
    而上訴人左手臂及後背之淺創部分，上訴人既於原審起訴狀陳明雙方有拉扯行為
    ，如因拉扯造成上開傷勢，被上訴人亦不能免責，自有因果關係，況被上訴人等
    與上訴人皆指案發時地相同，並各自驗傷，依常理而言，渠等檢具傷單對上訴人
    提出告訴後，經鈞院檢察署起訴後，被判處拘役五十五日准予易科罰金結案，足
    證鈞院認其受傷之事實，從而上訴人，豈會毫髮無傷？
七、上訴人與證人丙○○，雖有父子之名，但無父子之親情，觀諸鈞庭於九十二年十
    二月十二日庭訊時，因上訴人質疑被上訴人告訴傷害案之陳述，證人丙○○為維
    護甲○○○，竟當庭對上訴人大聲咆哮「誰說右手打不到右臉，不信讓我試試」
    ，此父子關係，證人是否會故為不利上訴人之證詞，乃係不言而諭。
八、證人丙○○於鈞庭表示，當上訴人滑倒，由被上訴人丁○○將之順勢壓制在地，
    並由潘張國華以安全帽毆打上訴人時，被上訴人甲○○○在旁說「不要再打了」
    ，惟當上訴人之代理人詰問其當時將上訴人壓制在地之丁○○做如何表示時，又
    稱「丁○○與甲○○○一起說不要再打了」，似此前後證詞不一，其為何不於第
    一次訊問時即表示丁○○也說「不要再打了」，其顯係迴護張、鄭二人，即不言
    可諭，再者，丁○○於其九十二年十二月十二日庭呈之民事答辯（二）狀中稱「
    當時背部朝地，如何能得知潘張國華是否用安全帽打上訴人」？其既不知潘張國
    華以安全帽打上人，又如何表示「不要再打了」？況所謂不要再打了之「再」，
    顯係上訴人被毆打一次以上，從而若被上訴人等若真有表示要潘張國華不要再打
    了，應即放開上訴人或上前以行動勸阻潘張國華不要繼續動手，始令上訴人有迴
    避之空間，而非以空言喊叫而已，足證證人所供，顯與事實不符，應不可採。
九、本案之事實上，上訴人係遭被上訴人丁○○推倒在地，丁○○隨即上前以身體將
    上訴人壓住，並以拳頭毆打上訴人臉部，致上訴人受有左側顏面創傷併瘀腫一處
    ，該處之傷勢若果真係遭潘張國華以安全帽毆打一次以上，因安全帽較拳頭之力
    道為重，面積較大，上訴人之左眼眼珠勢必亦受傷害，豈會如此輕微？足證證人
    所供顯為維護被上訴人，自與事實不符。
參、證據：除援用第一審所提證據外，補提被上訴人函影本乙件為證，並聲請訊問證
    　　　人丙○○。
乙、被上訴人方面：
壹、聲明：上訴駁回。
貳、陳述：除與原判決記載相同者，茲引用之外，補稱：
一、上訴人於九十二年九月二十三日即前往中國大陸至十月十六日始返台，而上訴狀
    之日期為九十二年十月二日，該上訴狀非上訴人所為。上訴人所提之上訴狀未親
    自簽名蓋章，上訴人之上訴狀不合法。
二、上訴人於上訴狀第四頁第八行中指稱證人丙○○說他母親張國華以安全帽打上訴
    人，以此推斷上訴人之部分傷勢非滑倒所致，卻又在第五頁第六行詭稱上訴人臉
    部與左手臂內側之傷，係被上訴人所為，上訴人之論述實前後矛盾，蓋如上訴人
    臉部及左手臂內側之傷係張國華所為，則自然與被上訴人等無關，縱然不是張國
    華所為，也不能因此就認定係被上訴人所造成，蓋上訴人臉部及左手臂內側之傷
    勢並非拳頭所致，被上訴人當時手中並無任何物件，不可能造成上訴人的傷勢。
    至於上訴人後腰傷勢，在鈞院檢察署及刑事庭均已查清楚，係倒地所致挫傷，非
    被上訴人所為。
三、上訴人稱潘張國華拿安全帽打上訴人之事，若確如上訴人所稱，正可證明上訴人
    臉部傷勢並非被上訴人等造成，至於上訴人稱被上訴人與潘張國華間有犯意聯絡
    ，試想被上訴人丁○○當時壓著上訴人避免上訴人再對被上訴人甲○○○施暴，
    當時背部朝天臉朝地，如何能得知潘張國華是否用安全帽打上訴人，反倒是上訴
    人臉向天，應比被上訴人更清楚才是，被上訴人既無法得知又如何能指使或防止
    潘張國華用安全帽打上訴人？
四、上訴人之訴係侵權行為損害賠償，在鈞院刑事庭審理時，已明確證知被上訴人並
    未毆打上訴人，反而是上訴人打傷被上訴人，如上訴人所稱潘張國華拿安全帽打
    上訴人之事為真，則被上訴人對上訴人自無侵權行為可言，既如此，被上訴人又
    何來損害賠償責任？另上訴人後背及腰部等傷勢，於鈞院刑事庭審理時也已查證
    清楚係上訴人自行滑倒挫傷所致與被上訴人等無關，於此節被上訴人對上訴人亦
    無侵權行為，當然也無損害賠償責任。
參、證據：援用第一審所提證據。
丙、本院依職權向本院調閱九十一年易字第一二六六號被告乙○○傷害案件刑事偵審
    卷。
    理  由
一、查上訴人於九十二年十月二日提出之上訴狀，業據上訴人蓋章，且為上訴人到庭
    時所不爭執該印章之真正，縱上訴人於九十二年九月二十三日至同年十月十六日
    在中國大陸，上訴狀為他人所撰屬實，亦應認係上訴人委任他人所代寫，故上訴
    狀表明之上訴之意思，效力應及上訴人，況依民事訴訟法第一一七條規定，亦得
    由他人代書其名，再由當事人蓋章，從而被上訴人辯稱該上訴狀非上訴人所為，
    非上訴人親自簽名、蓋章云云，即有誤會，先予敘明。
二、本件上訴人於原審起訴主張其妻潘張國華為被上訴人甲○○○之女，亦為被上訴
    人丁○○之妻張國珍之姐。嗣九十一年四月三十日下午九時許，被上訴人甲○○○、丁○○偕同張國珍、丙○○等四人前來上訴人之前開住所，因上訴人之妻領
　  有殘障手冊，為被上訴人甲○○○取去，久不交還，上訴人乃向其索討，致雙方
    發生口角，進而發生拉扯。甲○○○竟自恃長輩身分以右手打上訴人一記耳光，
    上訴人正待爭辯，被上訴人丁○○誤以上訴人欲攻擊被上訴人甲○○○，竟上前
    將上訴人摔倒在地，用拳頭毆打上訴人，又將上訴人壓制在地上，待原告之鄰居
    前來勸架，始將上訴人放開，致上訴人受有左側顏面創傷併瘀腫一處，淺創二處
    之傷害。依侵權行為法律關係，請求被上訴人連帶給付下列損害賠償：（一）醫
    藥費用八百八十元：上訴人於受傷後曾於九十一年四月三十日深夜十一時十分至
    台北市萬芳醫院急診，除健保外。自付八百八十元，此屬治療上之必要費用。（
　　二）精神慰藉金三十萬元：被上訴人甲○○○雖為上訴人之岳母，但平日相處即
  　不融洽，又取去上訴人之妻潘張國華之殘障手冊拒不交還，竟憑仗長輩身分對原
    告施暴。上訴人為陸軍中校軍階退伍，因年事已高，依靠每年一次之退休俸度日
    ，遭此變故，身心俱疲，故對被上訴人等各請求十五萬元之精神慰藉金，合計三
    十萬元云云。
三、被上訴人則以上訴人於上訴狀第四頁第八行中指稱證人丙○○說他母親張國華以
    安全帽打上訴人，以此推斷上訴人之部分傷勢非滑倒所致，卻又在第五頁第六行
    詭稱上訴人臉部與左手臂內側之傷，係被上訴人所為，上訴人之論述實前後矛盾
    ，蓋如上訴人臉部及左手臂內側之傷係張國華所為，則自然與被上訴人等無關，
    縱然不是張國華所為，也不能因此就認定係被上訴人所造成，蓋上訴人臉部及左
    手臂內側之傷勢並非拳頭所致，被上訴人當時手中並無任何物件，不可能造成上
    訴人的傷勢。至於上訴人後腰傷勢，在鈞院檢察署及刑事庭均已查清楚，係倒地
    所致挫傷，非被上訴人所為。至於上訴人稱被上訴人與潘張國華間有犯意聯絡，
    試想被上訴人丁○○當時壓著上訴人避免上訴人再對被上訴人甲○○○施暴，當
    時背部朝天臉朝地，如何能得知潘張國華是否用安全帽打上訴人，反倒是上訴人
    臉向天，應比被上訴人更清楚才是，被上訴人既無法得知又如何能指使或防止潘
    張國華用安全帽打上訴人？另上訴人後背及腰部等傷勢，於鈞院刑事庭審理時也
    已查證清楚係上訴人自行滑倒挫傷所致與被上訴人等無關，於此節被上訴人對上
    訴人亦無侵權行為，當然也無損害賠償責任等語，資為抗辯。
四、按當事人主張有利於己之事實者，就其事實有舉證之責任。民事訴訟法第二百七
    十七條定有明文。查上訴人主張九十一年四月三十日下午九時許，被上訴人甲○○○、丁○○偕同訴外人張國珍、丙○○等四人前來上訴人之前開住所，因上訴
    人之妻領有殘障手冊，為被上訴人甲○○○取去，久不交還，上訴人乃向其索討
    ，致雙方發生口角，進而發生拉扯。甲○○○竟自恃長輩身分以右手打原告一記
    耳光，上訴人正待爭辯，被上訴人丁○○誤以上訴人欲攻擊被上訴人甲○○○，
    竟上前將上訴人摔倒在地，用拳頭毆打上訴人，又將上訴人壓制在地上，致上訴
    人受有左側顏面創傷併瘀腫一處，淺創二處之傷害等情，固據其於原審提出受傷
    照片、診斷證明書影本為證，惟為被上訴人所否認，故上訴人應就其受傷係被上
    訴人毆打所致負舉證責任。
五、經查上訴人於原審提出之台灣台北地方法院檢察署九十一年度偵字第一一九三三
    號所附之九十一年五月十九日被上訴人丁○○之警訊筆錄中，固有上訴人丁○○
    所稱「當時我進屋內去勸架，將他（指上訴人）推開，他手上未持任何東西，他
    用拳頭打我，並將我抓傷，『後當我將他推倒在地時』，因鄰居前來勸架，我即
    將他放開」等語，惟被上訴人丁○○將上訴人推倒縱然屬實，上訴人亦須證明其
    所受之傷害與被上訴人丁○○之推倒動作有因果關係，況上開筆錄係記載被上訴
    人丁○○將上訴人推倒在地，鄰居前來勸架時，被上訴人丁○○才將上訴人「放
    開」，則既將之推倒在地，為何又有放開之動作，可見被上訴人在上開警訊筆錄
    所述情節，主訴上訴人傷害情節，故在非上訴人傷害細節部分，應有概括簡略陳
    述之情，被上訴人丁○○在上訴人用拳頭打伊時，如何回應，是否果進而將上訴
    人推倒在地而受傷，仍須有其他證據為佐，當無法以上開警訊筆錄即遽以認定被
    上訴人丁○○有傷害上訴人之行為。
六、又查上訴人主張其子丙○○於本院九十一年度易字第一二六六號刑事案件中稱：
    「我的父親就從台階走下來，因為地下濕濕的，我的父親就滑倒了．．」，可見
    上訴人滑倒之位置在上訴人前開住院之院子，從而既屋外之庭院，地理環境自為
    平坦，顯無滑倒後翻滾之情形，則上訴人之身體何以前後皆受傷云云，然查證人
    丙○○於本院準備程序就此部分情節，已說明：「．．．雙方吵起來以後，撥到
    水桶，外婆倒下來後，壓破水桶，水就跑出來。我父親打我外婆一巴掌後，又想
    繼續打，我小姨丈即被上訴人丁○○上前問我父親為何要打外婆，我父親站不穩
    ，往後倒，我小姨丈怕我父親再起來打外婆，就壓著父親，沒有打他，我父親想
    咬小姨丈的手，我外婆也跟著壓父親，因為怕他起來。我外婆沒有趁這機會打我
    父親，我母親因為腿不方便，聽到聲音，走出來，很生氣，剛好院子裡有安全帽
    ，就拿安全帽，敲我父親的眼部與額頭之間一下，我外婆說不要打，我媽就放下
    安全帽。那時候我已經站在樓梯的上面，所以有看到這個情形。」等語，可見上
    訴人會倒臥在地，係被上訴人丁○○上前質疑上訴人時，上訴人重心不穩，自行
    跌倒的，其左側顏面創傷併瘀腫應係訴外人即證人丙○○之母潘張國華所為，其
    餘淺創二處應係自行跌倒所致，所以上訴人所受之傷害態樣與其滑倒之處是否平
    坦，顯無關係。至於上訴人又主張其左側顏面創傷併瘀腫部分，若係遭訴外人潘
    張國華以安全帽毆打，而非拳頭，豈會如此輕微云云，然觀之上訴人臉部受傷情
    形，係創傷並瘀腫，依常情判斷，顯然以拳頭或安全帽毆打均會產生，尚難以此
    判斷上訴人臉部傷害非訴外人潘張國華以安全帽所為，上訴人此部分之主張，自
    不可採。
七、復查上訴人復主張被上訴人於原審提出之丙○○自書之函件乙封，內載「我爸爸
    就追到院子裡罵，接著就打了我外婆，我小姨夫就去擋著我爸爸，不讓我爸爸打
    我外婆，．．」，可證被上訴人丁○○與上訴人間應有推擠或拉扯之舉動云云，
    然查被上訴人丁○○與上訴人間縱有推擠或拉扯之舉動，亦不代表上訴人其時即
    因此而受傷，況上訴人原係主張被上訴人將之摔倒在地，並毆打上訴人始因而受
    傷云云，與上開情節不符，可見被上訴人丁○○與上訴人間是否有推擠或拉扯之
    舉動，亦與上訴人受傷結果無關。
八、第查上訴人主張被上訴人甲○○○於其告訴上訴人刑事部分中審理時供稱「被告
    （即上訴人）要追著打我，但是因為沒有穿鞋子，所以在階梯的地方滑倒，臉向
    上面，丁○○他再起來打人，所以就過去把他壓住，．．．」，既遭被上訴人丁○○壓住，則臉部與左臂內側之傷，顯由被上訴人之傷害而來云云，然查除證人
    丙○○已證述上訴人臉部傷害係訴外人潘張國華所為外，被上訴人甲○○○上開
    所述，亦僅陳述被上訴人丁○○為避免上訴人再打人而將之壓住而已，並未敘述
    被上訴人丁○○有毆打上訴人之情，當無法以上開被上訴人甲○○○所述情節，
    即以認定上訴人臉部與左臂內側之傷，顯由被上訴人丁○○之傷害而來。
九、再查上訴人主張被上訴人丁○○於原審供稱「當初我是被打的人，看到原告打我
    們後，自行滑倒，我們為防止原告再起身攻擊，才會以身體壓住原告」，如其所
    供屬實，為何任由潘張國華以安全帽攻擊上訴人？足證其與潘張國華間對上訴人
    顯有傷害之犯意與行為之分擔云云，惟查證人丙○○於本院準備程序中證稱：「
    （原告訴訟代理人問：當潘張國華用安全帽打上訴人時，被上訴人丁○○壓著他
　　時，有講什麼話？）小姨丈（指被上訴人丁○○）一起和我外婆說，叫我媽不要
　  再打他，趕快把安全帽放下。」等語，可見訴外人潘張國華係趁被上訴人丁○○
    壓住上訴人之際，突襲上訴人，被上訴人見狀即勸訴外人潘張國華勿再繼續毆打
    上訴人，是以上訴人主張被上訴人丁○○壓住上訴人任由訴外人潘張國華毆打上
    訴人，被上訴人與潘張國華間有犯意之聯絡及行為之分擔云云，即不可採。
十、續查上訴人主張被上訴人等與上訴人皆指案發時地相同，並各自驗傷，依常理而
    言，渠等檢具傷單對上訴人提出告訴後，經地檢署起訴後，被判處拘役五十五日
    准予易科罰金結案，上訴人豈會毫髮無傷云云，惟依前述，並無證據顯示被上訴
    人與上訴人間有毆打上訴人之情，兩造間並非互毆，當無法以上訴人指訴被上訴
    人傷害之時地，與被上訴人對上訴人對之提出傷害告訴並獲有罪確定判決認定時
    地相同，即認為上訴人之受傷之結果與被上訴人有關。
十一、末查上訴人雖主張證人丙○○與上訴人已無父子之情，與被上訴人關係較親密
      ，有迴護被上訴人之情，惟查證人丙○○於本院係由上訴人聲請傳喚，竟又主
      張證人丙○○之證詞不可採信，已有可議，且查縱然證人丙○○之證詞不可採
      ，然依前所述，上訴人並無法積極證明其所受之傷害係被上訴人所為，上訴人
      既無法就有利於已之部分舉證以實其說，應認上訴人主張被上訴人將上訴人摔
      倒在地，用拳頭毆打上訴人，又將上訴人壓制在地上，致上訴人受有左側顏面
　    創傷併瘀腫一處，淺創二處之傷害云云，自不足採。
十二、綜上所述，上訴人主張本於侵權行為之法律關係，請求被上訴人給付三十萬零
      八百八十元及法定遲延利息，為無理由，不應准許。其假執行之聲請亦失所附
      麗，應併予駁回。原審為上訴人敗訴之判決，及駁回其假執行之聲請，並無不
      合。上訴意旨指摘原判決不當，求予廢棄改判，為無理由，應予駁回。
十三、因本案事證已臻明確，兩造其餘主張陳述及所提之證據，均毋庸再予審酌，附
　　　此敘明。
十四、據上論結，本件上訴為無理由，依民事訴訟法第四百三十六條之一第三項、第
      四百四十九條第一項、第七十八條，判決如主文。
中　　　華　　　民　　　國　　九十三　　年　　　一　　　月　　 十六 　　日
                                      民事第二庭
                                          審判長法官  丁蓓蓓
                                                法官  李家慧
                                                法官  黃雯惠
正本係照原本作成。
本判決不得上訴。
中　　　華　　　民　　　國　　九十三　　年　　　一　　　月　　 十六 　　日
                                              書記官  林玗倩
